# 请教陈版-在建工程

提问人：manyoushijie 时间：2016-04-15 23:37:50
请问陈版： 1 、根据工程进度与合同额确认在建工程的时候，还考虑增值税的进项税问题吗？（涉及营改增的问题）
2 、工程安装空调设备等，确认时进项税还需暂估吗？ 3 、公司办公楼用于出租，占用土地还用一块转投资性房地产吗？又不用转的情况吗？

回答人：chenyiwei
1 、可抵扣的增值税进项税额不计入在建工程成本。 2 、一般原则是与应付账款暂估一样，进项税不暂估； 3 、投资性房地产所占用土地价值也应一并转入“投资性房地产”科目。

提问人：manyoushijie 时间：2016-04-17 19:22:18
请教陈版，如果签订工程造价合同时签订的合同适用于营业税，合同价是不含税价。那么营改增后改征增值税了，对方开发票时是以合同价乘以税率呢还是视为合同价除以（1+税率）然后再乘以税率，处理的不同会影响在建工程按照形象进度的暂估金额。

回答人：chenyiwei
这首先还是对合同条款的理解问题，建议补充约定。

提问人：manyoushijie 时间：2016-04-18 21:32:44
谢谢陈版！再请教下，公司作为外包方式建造办公楼，在建工程核算建造工程中的基建以及自购设备等，披露时明细可否只披露办公楼及附属设施，而不再区分其他明细，然后公司备查簿做详细记录，备用转固时分项结转。

回答人：chenyiwei
也可以。附注披露可以有一定简化。但核算仍应尽可能精细化。